【裁判字號】    99,審訴,1214
【裁判日期】    990730
【裁判案由】    毒品危害防制條例
【裁判全文】
臺灣桃園地方法院宣示判決筆錄        99年度審訴字第1214號
公  訴  人  臺灣桃園地方法院檢察署檢察官
被      告  甲○○
指定辯護人  本院公設辯護人乙○○
上列被告因違反毒品危害防制條例案件，於中華民國99年7 月30
日下午4 時許，在本院第10法庭宣示判決，出席職員如下：
          法  官  林靜梅
          書記官  施春祝
法官起立朗讀判決主文、犯罪事實要旨、處罰條文，及告以上訴
限制、期間並提出上訴狀之法院，且諭知記載其內容：
一、主  文：
    甲○○施用第一級毒品，處有期徒刑壹年；又施用第二級毒
    品，處有期徒刑陸月；應執行有期徒刑壹年肆月。
二、犯罪事實要旨：
    緣甲○○前於民國87年間因施用毒品案件，經臺灣板橋地方
    法院（下稱板橋地院）裁定送觀察、勒戒後，因認有繼續施
    用毒品之傾向，經板橋地院以87年度毒聲字第728 號裁定令
    入戒治處所施以強制戒治，復經板橋地院裁定停止戒治，於
    87年12月29日停止戒治出所，所餘戒治期間併付保護管束，
    嗣經板橋地院以88年度毒聲字第2966號裁定撤銷停止戒治，
    於88年10月7 日強制戒治期滿執行完畢釋放出所，並經臺灣
    板橋地方法院檢察署檢察官以88年度戒毒偵字第87號為不起
    訴處分確定；復於前揭強制戒治執行完畢釋放後5 年內之89
    年間，因施用第一、二級毒品案件，經板橋地院以89年度毒
    聲字第1986號裁定令入戒治處所施以強制戒治，嗣經板橋地
    院以90年度毒聲字第399 號裁定停止戒治，於90年2 月13日
    停止戒治出所，所餘戒治期間併付保護管束，迄90年3 月14
    日保護管束期滿，停止戒治未經撤銷，視為強制戒治期滿執
    行完畢，該次施用第一、二級毒品犯行並經板橋地院分別以
    89年度訴字第704 號判決判處有期徒刑8 月、以89年度簡字
    第62號判決判處有期徒刑4 月，嗣經裁定應執行有期徒刑11
    月確定，於91年1 月4 日縮刑期滿執行完畢（於本案不構成
    累犯）；(一)又於92年間因連續施用第二級毒品案件，經本院
    以93年度易字第334 號判決判處有期徒刑6 月確定，於94年
    2 月19日期滿執行完畢；(二)另於92年間因持有第二級毒品案
    件，經本院以94年度桃簡字第155 號判決判處有期徒刑4 月
    確定，於95年7 月1 日期滿執行完畢；(三)再於92年間因連續
    施用第一級毒品案件，經臺灣高等法院以93年度上訴字第19
    70號判決判處有期徒刑1 年4 月，嗣經最高法院以95年度台
    上字第4959號判決上訴駁回而確定；(四)繼於95年間因施用第
    二級毒品案件，經板橋地院以95年度簡字3250號判決判處有
    期徒刑6 月，嗣經板橋地院以95年度簡上字第466 號判決上
    訴駁回而確定；(五)更於95年間因施用第二級毒品案件，經板
    橋地院以96年度簡字第582 號判決判處有期徒刑4 月確定，
    上開(三)至(五)各罪嗣經板橋地院以96年度聲減字第6966號裁定
    分別減為有期徒刑8 月、3 月、2 月，並合併定應執行有期
    徒刑1 年確定；(六)復於94年間因違反公司法案件，經臺灣臺
    北地方法院（下稱臺北地院）以96年度訴字第1318號判決判
    處有期徒刑6 月，減為有期徒刑3 月確定，上開業經減刑後
    之(三)至(六)各罪，嗣經臺北地院以97年度聲字第1049號裁定應
    執行有期徒刑1 年2 月確定；(七)又於96年間因施用第一、二
    級毒品及持有第二級毒品等案件，經臺灣臺東地方法院以96
    年度訴字240 號判決分別判處有期徒刑1 年、8 月、6 月，
    分別減為有期徒刑6 月、4 月、3 月，並定應執行有期徒刑
    1 年確定，並與前揭應執行有期徒刑1 年2 月入監接續執行
    ，於97年12月29日縮短刑期假釋出監併付保護管束，迄98年
    2 月13日保護管束期滿，假釋未經撤銷，視為執行完畢；(八)
    另於96年間因恐嚇取財案件，經臺北法院以98年度訴緝字第
    79號判決判處有期徒刑4 月確定（惟上開所犯各罪中，除(七)
    、(八)之罪刑可合併定應執行刑外，(一)、(二)、(三)之罪刑亦得合
    併定應執行刑，而不認(一)、(二)之罪刑已執行完畢，故於本案
    尚不構成累犯）。詎其仍不知悔改並戒除毒癮，復分別基於
    施用第一、二級毒品之犯意，於99年1 月17日17時49分許為
    警採尿時起回溯26、96小時內之某時，在臺灣某不詳處所，
    施用第一級毒品海洛因及第二級毒品甲基安非他命各1 次。
    嗣於99年1 月17日15時20分許，在臺北縣三重市○○○街1
    巷口為警查獲，始悉上情。
三、處罰條文：
    毒品危害防制條例第10條第1 項、第2 項，刑法第11條前段
    、第51條第5 款。
四、協商判決除有刑事訴訟法第455 條之4 第1 項第1 款於本訊
    問程式終結前，被告撤銷協商合意或檢察官撤回協商聲請者
    ；第2 款被告協商之意思非出於自由意志者；第4 款被告所
    犯之罪非第455 條之2 第1 項所定得以協商判決者；第6 款
    被告有其他較重之裁判上一罪之犯罪事實者；第7 款法院認
    應諭知免刑或免訴、不受理者情形之一，及違反同條第2 項
    「法院應於協商合意範圍內為判決；法院為協商判決所科之
    刑，以宣告緩刑或2 年以下有期徒刑、拘役或罰金為限」之
    規定者外，不得上訴。
五、如有前述例外得上訴之情形，又不服本件判決，得自收受判
    決送達後10日內，向本院提出上訴書狀，上訴於第二審法院
    。
中    華    民    國      99    年    7    月    30   日
                  臺灣桃園地方法院刑事庭
                                  法  官  林靜梅
以上正本證明與原本無異。
                                  書記官  施春祝
中    華    民    國      99    年    7    月    30   日
附錄本案論罪科刑依據之法條：
毒品危害防制條例第10條
施用第一級毒品者，處6 月以上 5 年以下有期徒刑。
施用第二級毒品者，處3 年以下有期徒刑。

司法院資訊處製作；財團法人民間司法改革基金會備份。
